---
layout: page
title: "데이터 과학 `tidyverse` 모형"
subtitle: "GDPR 벌금 예측모형"
author:
    name: "[Tidyverse Korea](https://www.facebook.com/groups/tidyverse/)"
date: "`r Sys.Date()`"
output:
  html_document: 
    toc: yes
    toc_float: true
    highlight: tango
    code_folding: show
    number_section: true
    self_contained: true
editor_options: 
  chunk_output_type: console
---
 

``` {r, include=FALSE}
knitr::opts_chunk$set(echo = TRUE, message=FALSE, warning=FALSE,
                      comment="", digits = 3, tidy = FALSE, prompt = FALSE, fig.align = 'center')

```

# GDPR 원문 {.tabset #gdpr-original}

KISA GDPR 대응지원 센터 웹사이트에 가면 [자료실: GDPR 조문](https://gdpr.kisa.or.kr/gdpr/static/gdprProvision.do)을 국문과 영문으로 번역한 PDF 파일이 존재한다. 또한, [General Data Protection Regulation (GDPR)](https://gdpr-info.eu/) 웹사이트에서 조문(Article)별로
검색이 편리하게 정리되어 있다.

## 영문 

![](data/gdpr-original.pdf){width=800px height=600px}

## 국문

![](data/model-translation.pdf){width=800px height=600px}

## 국영문 비교

![](data/gdpr-diff.pdf){width=800px height=600px}


# 데이터셋 [^gdpr-dataset] {#get-gdpr-dataset}

[^gdpr-dataset]: [Roel's R-tefacts (April 8, 2020), "Scraping Gdpr Fines - Into the DOM with a flavour of regex"](https://blog.rmhogervorst.nl/blog/2020/04/08/scraping-gdpr-fines/)

GDPR 벌금 데이터셋은 [TidyTuesday, "rfordatascience/tidytuesday"](https://github.com/rfordatascience/tidytuesday/blob/master/data/2020/2020-04-21/readme.md) GitHub 저장소에 2020-04-21 기준 저장되어 있다. 추가로 최신 데이터가 필요한 경우 [Roel's R-tefacts (April 8, 2020), "Scraping Gdpr Fines - Into the DOM with a flavour of regex"](https://blog.rmhogervorst.nl/blog/2020/04/08/scraping-gdpr-fines/) 블로그를 참조하여 데이터를 크롤링한다.

```{r crawl-data}
library(tidyverse)
library(rvest)

link<- "https://www.privacyaffairs.com/gdpr-fines/"
page <- read_html(link)

temp <- page %>% html_nodes("script") %>% .[9] %>% 
  rvest::html_text() 

ends <- str_locate_all(temp, "\\]")
starts <- str_locate_all(temp, "\\[")

table1 <- temp %>% stringi::stri_sub(from = starts[[1]][1,2], to = ends[[1]][1,1]) %>% 
  str_remove_all("\n") %>% 
  str_remove_all("\r") %>%
  jsonlite::fromJSON()

gdpr_dat <- temp %>% stringi::stri_sub(from = starts[[1]][2,2], to = ends[[1]][2,1]) %>% 
  str_remove_all("\n") %>% 
  str_remove_all("\r") %>%  
  jsonlite::fromJSON() %>% 
  as_tibble() %>% 
  janitor::clean_names()

gdpr_dat %>% 
  write_csv("data/gdpr_fines.csv")

gdpr_dat %>% 
  arrange(desc(price)) %>% 
  select(-id, -picture, -summary) %>% 
  mutate(source =  paste0("<a href='", source, "'>", source, "</a>")) %>% 
  DT::datatable(escape = FALSE)
```

# 데이터 정제 [^gdpr-data-cleaning] {#data-cleaning}

[^gdpr-data-cleaning]: [Philgee (Apr-30-2020), "Lets tidy the tuesday: A look at the GDPR-Violations"](https://medium.com/@philipp.giese/lets-tidy-the-tuesday-a-look-at-the-gdpr-violations-a9c2f328b10d)

크롤링된 데이터에 일부 문제가 있어 이를 바로잡는다.

## 날짜 결측값 {#data-cleaning-missing}

날짜가 1970-01-01 등으로 결측값이 있거나 Article 관련해서 체계적으로 데이터가 정비되어 있지 않아 이를 바로 후속 분석이 가능한 형태로 가공한다.

```{r data-cleaning}
library(lubridate)

gdpr_df <- gdpr_dat %>%
  mutate(date = as_date(date, format = "%m/%d/%Y", tz = "UTC")) %>%
  mutate(wrong_date = date == as_date("1970-01-01")) %>%
  mutate(date = if_else(
    grepl("25.maj_2018", source) &
      wrong_date,
    as_date("2018-05-25"),
    date
  )) %>%
  mutate(date = if_else(
    grepl("2019/03/29", source) &
      wrong_date,
    as_date("2019-03-29"),
    date
  )) %>%
  mutate(date = if_else(
    grepl(
      "https://theword.iuslaboris.com/hrlaw/insights/spain-video-surveillance-and-data-protection-in-the-workplace",
      source
    ) & wrong_date,
    as_date("2019-09-20"),
    date
  )) %>%
  mutate(date = if_else(
    grepl(
      "https://www.etrend.sk/ekonomika/gdpr-zacina-hryzt-telekomunikacny-operator-dostal-pokutu-40-tisic-eur.html",
      source
    ) & wrong_date,
    as_date("2019-09-27"),
    date
  )) %>%
  filter(date > as_date("1970-01-01"))
```

## Article 변형 {#data-cleaning-articles}

`Article` 관련 사항을 체계적으로 정비한다. `articles` 칼럼을 추출하여 이를 정규표현식으로 정제한다.

```{r data-cleaning-articles}
gdpr_tbl <- gdpr_df %>% 
  transmute(id, country = name, price, authority, date, controller, type,
            articles = str_extract_all(article_violated, "Art. ?[:digit:]+")) %>% 
  mutate(ttl_articles = map_int(articles, length)) %>% 
  unnest(articles) %>% 
  mutate(articles = str_trim(articles) %>% str_remove(., " ") %>%  str_extract(., "Art\\. ?[:digit:]+")) %>% 
  nest(articles = c(articles))

gdpr_tbl
```


# 탐색적 데이터 분석  {#gdpr-EDA}

GDPR로 인해 부과된 벌금에 대한 사항이 중요 정보별로 준비되어 있어 관심 사항별로 살펴보자.

## 국가별 벌금 {#gdpr-country}

국가별로 벌금부과 건수와 총금액을 합산하여 표를 만들어 살펴본다.

```{r gdpr-EDA-country}
gdpr_tbl %>% 
  group_by(country) %>% 
  summarise(건수 = n(),
            금액 = sum(price)) %>% 
  arrange(-금액) %>% 
  DT::datatable() %>% 
    DT::formatRound(c("건수", "금액"), digits=0)
```

국가별로 벌금부과 건수와 총금액을 합산된 정보를 이용하여 두 변수간의 관계를 산점도를 그려 시각화한다.
[`ggimg`](https://github.com/statsmaths/ggimg) 팩키지에 `svg` 지원이 없다보니 이를 우회하는 방법으로 `.svg` 파일을 다운로드 받아 `.png` 파일로 모두 변환시키고 나서 이를 가져와서 작업한다.

```{r gdpr-EDA-country-viz}
library(ggimg)

flag_df <- gdpr_dat %>%
  select(id, picture) %>%
  mutate(flag = str_extract(picture, "[\\w,\\s-]+\\.svg$") %>%
           paste0("data/", .))

## 웹국기를 로컬 컴퓨터로 다운로드
# map2(flag_df$picture, flag_df$flag, download.file)

## .svg 파일을 .png로 변환
# svg_files <- list.files(path="data", pattern = "svg")
# 
# svg_path_files <- paste0("data/", svg_files)
# png_path_files <- str_replace(svg_path_files, "svg", "png")
# 
# for(i in seq_along(svg_path_files)) {
#   tmp <- rsvg::rsvg(svg_path_files[i])
#   png::writePNG(tmp, png_path_files[i])
# }

## 국기 시각화
library(ggrepel)

flag_df %>% 
  mutate(flag = str_replace(flag, "svg", "png")) %>%   
  inner_join(gdpr_tbl) %>% 
  group_by(picture, flag, country) %>% 
  summarise(건수 = n(),
            금액 = sum(price)) %>% 
  ggplot(aes(x=건수, y=금액, label = country)) +
    geom_point() +
    theme_minimal() +
    scale_y_log10(labels = scales::dollar_format(prefix ="€")) +
    geom_point_img(aes(
      x = 건수,
      y = 금액,
      img = flag), size = 0.5) +
   geom_text_repel()
```

## 조항(Article)별  {#gdpr-articles}

국가별로 벌금부과 건수와 총금액을 합산된 정보를 이용했다면 이번에는 조항별로 살펴보자.

```{r gdpr-EDA-articles}
gdpr_tbl %>% 
  unnest(articles) %>% 
  group_by(articles) %>% 
  summarise(건수 = n(),
            금액 = sum(price)) %>% 
  arrange(-금액) %>% 
  DT::datatable() %>% 
  DT::formatRound(c("건수", "금액"), digits=0)
```

마찬가지 방식으로 벌금부과 건수와 총금액을 산점도를 그려 관계를 살펴보자.

```{r gdpr-EDA-articles-viz}
gdpr_tbl %>% 
  unnest(articles) %>% 
  group_by(articles) %>% 
  summarise(건수 = n(),
            금액 = sum(price)) %>% 
  ggplot(aes(x=건수, y=금액, label = articles)) +
    geom_point() +
    theme_minimal() +
    scale_y_log10(labels = scales::dollar_format(prefix ="€")) +
   geom_text_repel()
```


## GDPR 요약  {#gdpr-summary}

GDPR 위반시 가장 많이 언급된 단어 빈도수 분석은 다음과 같다.

```{r gdpr-EDA-summary}
library(tidytext)
library(extrafont)
loadfonts()

gdpr_df %>% 
 select(authority, summary) %>% 
 unnest_tokens(word, summary) %>% 
 anti_join(stop_words) %>% 
 count(word, sort = TRUE) %>% 
 head(30) %>% 
 mutate(word = fct_reorder(word,n)) %>% 
 ggplot() + 
   geom_col(aes(x = n, y = word), fill = "red")  +
   gghighlight::gghighlight(word == 'consent') +
   labs(title = "GDPR 위반시 가장 많이 사용된 단어",
        caption = "Data Source: Tidy Tuesday",
        x="단어 출현빈도수",
        y="") +
   theme_minimal(base_family = "NanumGothic")
```
