---
layout: page
title: "데이터 과학 -- 모형"
subtitle: "파이썬 예측모형 - 생애주기(lifecycle)"
author:
    name: xwMOOC
date: "`r Sys.Date()`"
output:
  html_document: 
    toc: yes
    toc_float: true
    highlight: tango
    code_folding: show
    number_section: true
    self_contained: true
editor_options: 
  chunk_output_type: console
---

```{r setup, include=FALSE}
knitr::opts_chunk$set(echo = TRUE, message=FALSE, warning=FALSE,
                      comment="", digits = 3, tidy = FALSE, prompt = FALSE, fig.align = 'center')

library(reticulate)
use_condaenv("anaconda3")
# reticulate::repl_python()
```


# 예측모형 시운전 {#ansur-dry-run}

[미군 신체측정 데이터셋(Anthropometric Survey of US Army Personnel, ANSUR 2)](http://www.openlab.psu.edu/ansur2/)은 2012년 내부에 공개되었고 2017년에 대중에 공개되었다. 
총 6,000명 군인(남자 4,082, 여자 1,986)에 대한 측정정보를 담고 있다. 실제 데이터를 받아보면 6,068명 행으로 되어있고, 108 칼럼으로 구성되어 있다. 이를 간단한 전처리 작업을 거쳐서 예측모형 데이터셋(basetable)을 구성한다.

데이터에 대한 확인이 되었으면 다음으로 모형을 정의한다. 즉, 남성과 여성이 Label 이 되고, 남성과 여성을 신체특성 변수 feature로 예측하는 모형이다.

$$\text{남자 혹은 여자} = f(x_1 , x_2 , \cdots, x_n) + \epsilon$$

이를 쭉 붙여서 시운전(Dry-Run)하여 예측모형의 틀을 잡아본다.

```{python ansur-python}
# 예측모형 관련 모듈 불러오기
import pandas as pd # 데이터셋
from sklearn.preprocessing import LabelEncoder # Feature 공학
from sklearn.model_selection import train_test_split # 훈련/시험 데이터셋 분할
from sklearn.feature_selection import SelectKBest, f_classif # 변수선택
from sklearn.ensemble import RandomForestClassifier # 예측모형
from sklearn.metrics import accuracy_score # 성능측정
from sklearn.model_selection import GridSearchCV # 초모수 탐색
from sklearn.pipeline import Pipeline # 파이프라인
from sklearn.metrics import f1_score, make_scorer # 평가지표
from sklearn.metrics import confusion_matrix # 비용 오차행렬

# 원본 데이터 가져오기
ansur_pd = pd.read_csv("data/soldier_df.csv")

# Feature 모형
category_columns = ["Gender", "Component", "Branch", "DODRace", "WritingPreference"]

for column in category_columns:
    le = LabelEncoder()
    ansur_pd[column] = le.fit_transform(ansur_pd[column])

# 예측변수와 Label 구분, 훈련/시험 데이터 분할
features, labels = ansur_pd.drop('Gender', 1), ansur_pd['Gender']

X_train, X_test, y_train, y_test = train_test_split(
  features, labels, test_size = 0.3, random_state=7)

# 성능비교를 위한 딕셔너리
accuracies = {}

# Random Forest ------------------------------
rf_model = RandomForestClassifier(random_state = 77).fit(
  X_train, y_train)

rf_predictions = rf_model.predict(X_test)
accuracies['rf'] = accuracy_score(y_test, rf_predictions)

accuracies
```

# 예측모형 파이프라인 {#ansur-pipeline}

## 파이프라인 시운전 {#ansur-pipeline-dryrun}

앞서 feature 공학은 완료된 것으로 가정하고 변수선택과 예측모형의 초모수를 선정하는 과정을 파이프라인으로 자동화시킨다.

```{python ansur-pipeline}
# 파이프라인 구축
ansur_pipe = Pipeline([ 
            ### feature 표준화 등 전처리 단계
            ('feature_selection', SelectKBest(f_classif)),
            ('rf', RandomForestClassifier(random_state=2))])

# 초모수 격자 구축
ansur_params = { 'feature_selection__k' : [10,20],
           'rf__n_estimators'     : [20, 50, 100],
           'rf__max_features'     : ['auto', 'sqrt'],
           'rf__max_depth'        : list(range(2, 10, 2))}

# 격자 탐색 초기화 - 정확도
grid_pipeline = GridSearchCV(ansur_pipe, param_grid = ansur_params)

# 최적모수(정확도) ...
print(grid_pipeline.fit(X_train, y_train).best_params_)
```

## 정확도 외 다른 평가지표 {#ansur-pipeline-metrics}

`accuracy`로 대표되는 정확도 지표 외에도 다른 예측모형 측정지표도 중요하다.
F1점수나 ROC 곡선의 AUC값도 초모수 선정지표로 사용할 수 있다.

```{python ansur-pipeline-metric}
# 평가점수 측도 메트릭 변경
f1_scorer = make_scorer(f1_score)

# 격자 탐색 초기화 - F1 점수
grid_f1_pipeline = GridSearchCV(ansur_pipe, param_grid=ansur_params, scoring=f1_scorer)

# 최적모수(F1점수) ...
print("F1 점수: ", grid_f1_pipeline.fit(X_train, y_train).best_params_)
print("정확도: ", grid_pipeline.fit(X_train, y_train).best_params_)
```


## 오분류 비용반영 {#ansur-pipeline-cost}

기계학습 알고리즘의 평가지표보다 실제 비즈니스에서 사용되는 
오분류 비용을 반영하여 예측모형을 적합시키고 최적 초모수를 추출해낸다.

```{python ansur-pipeline-metric-cost}
def ansur_metric(y_test, y_est, cost_fp = 10.0, cost_fn = 1.0):
    tn, fp, fn, tp = confusion_matrix(y_test, y_est).ravel()
    return cost_fp * fp + cost_fn * fn

# 평가점수 측도 메트릭 변경
cost_scorer = make_scorer(ansur_metric)

# 격자 탐색 초기화 - 오분류 비용 반영
grid_cost_pipeline = GridSearchCV(ansur_pipe, param_grid = ansur_params, scoring = cost_scorer)

# 최적모수(F1점수) ...
print("정확도: ", grid_pipeline.fit(X_train, y_train).best_params_)
print("F1 점수: ", grid_f1_pipeline.fit(X_train, y_train).best_params_)
print("비용 점수: ", grid_cost_pipeline.fit(X_train, y_train).best_params_)
```


# 예측모형 배포 {#ansur-pipeline-deployment}

최적 예측모형이 구축되었다면 다음 단계로 배포를 해야한다. 이때 `pickle`를 사용한다. 이유는 `pickle` 모듈을 이용하면 원하는 데이터, 즉 개발한 예측모형 자료형의 변경없이 파일로 저장하여 그대로 로드하여 재활용할 수 있기 때문이다. `import pickle` 명령어를 사용해서 예측모혀 배포를 시작해 보자.

`ansur_deploy_model` 예측모형을 `data/ansur_rf_model.pkl` 파일명으로 저장시킨다.

```{python ansur-deployment}
import pickle

ansur_deploy_model = grid_cost_pipeline.fit(X_train, y_train)

with open('data/ansur_rf_model.pkl', 'wb') as file:
    pickle.dump(ansur_deploy_model, file=file)
    
```

`pickle` 모듈을 사용해서 `data/ansur_rf_model.pkl` 이름으로 예측모형 객체를 `ansur_deploy_model`을 메모리에서 끌어내려 하드디스크에 저장시킨다.

이를 다음 명령어로 확인할 수 있다.

```{r show-pickle-object}
dir("data/", pattern="*.pkl")
```


## 예측모형 사용 {#ansur-pipeline-deployment-use}

다음 단계로 예측모형을 다시 `pickle`을 활용하여 그대로 가져온다.
그다음 파이썬 예측 환경에서 `.predict()` 메쏘드를 통해서 예측한다.

```{python ansur-deployment-use}
with open('data/ansur_rf_model.pkl', 'rb') as file:
    ansur_rf_deploy = pickle.load(file)

# 시험데이터를 통해 예측
ansur_rf_preds = ansur_rf_deploy.predict(X_test)

print(ansur_rf_preds[:5])
```
