---
layout: page
title: xwMOOC 모형
subtitle: 나무모형과 생존분석의 만남
date: "`r Sys.Date()`"
author: xwMOOC
output:
  html_document: 
    toc: yes
    toc_float: true
    highlight: tango
    code_folding: show
    number_section: true
    self_contained: true
    lib_dir: gapminder
editor_options: 
  chunk_output_type: console
---

``` {r, include=FALSE}
# source("tools/chunk-options.R")
knitr::opts_chunk$set(echo = TRUE, warning=FALSE, message=FALSE,
                    comment="", digits = 3, tidy = FALSE, prompt = TRUE, fig.align = 'center')

library(here)
```


# `ranger` 팩키지  [^climbeR-ranger-survival] [^survival-ensemble] [^survival-randomforestSRC] {#survival-tree}

[`ranger`](https://github.com/imbs-hl/ranger) 팩키지 명칭은 "RANdom forest GEneRator"에서 나왔다. C++로 작성되어 매우 빠르고 문법도 깔끔하다.
특히, 생존분석(Survival Analysis)를 위해서 별도 작업 없이 ... random forest 모형을 구축할 수 있다는 점에서 다른 팩키지 `randomForestSRC`와 비교하여 장점이 있다. 

[^climbeR-ranger-survival]: [climbeR: Calculate Average Minimal Depth of a Maximal Subtree for 'ranger' Package Forests](https://cran.r-project.org/web/packages/climbeR/vignettes/climbeR_examples.html)

[^survival-ensemble]: [Survival Ensembles: Survival Plus Classification for Improved Time-Based Predictions in R](https://amunategui.github.io/survival-ensembles/)

[^survival-randomforestSRC]: [Survival Random Forests for Churn prediction](https://pedroconcejero.wordpress.com/2015/11/12/survival-random-forests-for-churn-prediction-3/)

## 고객 이탈 데이터 [^sgi-churn-dataset] {#survival-random-forest-dataset}

[^sgi-churn-dataset]: [Oracle, predicting-customer-churn-with-a-discriminant-analysis](https://www.datascience.com/blog/predicting-customer-churn-with-a-discriminant-analysis)

``` {r survival-tree-dataset}
# 0. 팩키지 -----
library(tidyverse)
# 1. 데이터 -----

download.file(url="https://cdn2.hubspot.net/hubfs/532045/Discriminant-analysis-churn-dataset.csv?t=1537486781722", destfile = "data/sgi-churn.csv")

churn_dat <- read_csv("data/sgi-churn.csv")

churn_df <- churn_dat %>% 
    mutate(churn = factor(churn, levels=c(0,1), labels = c("No", "Yes")))

churn_df %>% 
    sample_frac(0.01) %>%
    DT::datatable(options = list(scrollX = TRUE))

```

## 생존 랜덤 포레스트 {#survival-random-forest-fit}

생존분석을 위한 랜덤 포레스트 모형을 개발할 경우,
`survival` 팩키지 `Surv(account_length, churn)` 객체를 생성한 후에 랜덤 포레스트 모형을 적합시킨다.  

```{r survival-random-forest-model}
library(ranger)
library(survival)
library(extrafont)
loadfonts()
library(caret)

## 훈련/시험 데이터 분할 ----
churn_idx <- createDataPartition(churn_df$churn, p=0.7, list=FALSE)

train_df <- churn_df[churn_idx, ]
test_df <- churn_df[-churn_idx, ]

## 랜덤포레스트 적합 ----
churn_rf <- ranger(Surv(account_length, churn) ~ ., data=train_df, 
                    importance = "permutation", write.forest = TRUE)

```

### 중요변수 {#survival-random-forest-fit-eval}

고객이탈 관련하여 중요한 변수를 random forest 모형의 Variable Importance를 통해 살펴본다.

```{r survival-random-forest-model-eval}
churn_varimp_df <- churn_rf$variable.importance %>% as.data.frame %>% 
    rownames_to_column(var="variable") %>% 
    rename(importance = ".")

churn_varimp_df %>% 
    ggplot(aes(x=fct_reorder(variable, importance), y=importance)) +
      geom_col(width=0.5) +
      coord_flip() +
      labs(x="", y="변수 중요도", title = "생존 랜덤 포레스트 모형 변수 중요도") +
      theme_minimal(base_family = "NanumGothic")
```


### 고객별 잔존율 [^stackoverflow-transpose] {#survival-random-forest-viz}

[^stackoverflow-transpose]: [stackoverflow, "How to transpose a dataframe in tidyverse?"](https://stackoverflow.com/questions/40306280/how-to-transpose-a-dataframe-in-tidyverse)

고객 두명을 뽑아 예측모형에서 예측한 잔존율을 시각적으로 파악한다. 
각 고객마다 잔존율을 물고 있어(`churn_rf$survival`), 이를 고개별로 바꾸고 고객을 추출하여 잔존율을 시각화한다.

```{r survival-random-forest-model-viz}

pred_df <- data.frame(churn_rf$survival) %>% 
  add_rownames(., var ="customer") %>% 
  gather(time, retention, -customer) %>% 
  spread(customer, retention)


pred_df %>% 
  gather(customer, retention_prob, -time) %>% 
  mutate(time = str_remove(time, "X") %>% as.integer) %>% 
  filter(customer %in% c("1", "7")) %>% 
  ggplot(aes(x=time, y=retention_prob, group=customer, color=customer)) +
    geom_point() +
    geom_line() +
    labs(x="시간", y="유지율(%)") +
    scale_y_continuous(labels = scales::percent, limits=c(0,1)) +
    theme(legend.position = "top")
```


### 모형 성능평가 {#survival-random-forest-eval}

앞서 분리한 시험데이터로 예측을 하고 이를 특시 시점 (30일)과 전체 기간에 대해서 AUC 값을 구해서 예측모형 성능을 확인한다.

```{r survival-random-forest-model-eval-auc}
library(Metrics)
churn_pred <- predict(churn_rf, test_df)

## 30일 경과 AUC 성능
auc(actual=as.integer(test_df$churn)-1, predicted=1 - churn_pred$survival[, which(churn_pred$unique.death.times==30)])

## 전체 시점 AUC 성능
auc_v <- vector("double", length = length(churn_pred$unique.death.times))

for(i in seq_along(churn_pred$unique.death.times)) {
  auc_v[i] <- auc(actual=as.integer(test_df$churn)-1, predicted=1 - churn_pred$survival[, which(churn_pred$unique.death.times==i)])
}

churn_auc_df <- data.frame(time =churn_pred$unique.death.times, auc = auc_v)

churn_auc_df %>% 
  ggplot(aes(x=time, y=auc)) +
    geom_point() +
    geom_line() +
    labs(x="시간", y="AUC", title = "각 시점별 예측모형 성능(AUC)") +
    theme_minimal(base_family = "NanumGothic")
```


