---
layout: page
title: xwMOOC 모형
subtitle: "Cloudera: 고객이탈 - LIME"
author:
    name: xwMOOC
    url: https://www.facebook.com/groups/tidyverse/
    affiliation: Tidyverse Korea
date: "`r Sys.Date()`"
output:
  html_document: 
    toc: yes
    toc_float: true
    highlight: tango
    code_folding: show
    number_section: true
    self_contained: true
editor_options: 
  chunk_output_type: console
---

```{r setup, include=FALSE}
knitr::opts_chunk$set(echo = TRUE, message=FALSE, warning=FALSE,
                      comment="", digits = 3, tidy = FALSE, prompt = FALSE, fig.align = 'center')

```


# 고객이탈 설명 {#black-box-model-explain}

예측성능이 좋은 예측모형을 설명하기 위해서 예측모형 자체를 설명하는 것과 함께 이를 활용하는 사업에 대한 설명을 넘어 고객에게 설명하는 부분까지 확장해 나가고 있다.

- 예측모형 제작자
- 예측모형 활용
- 예측모형 대상 고객

# 고객이탈 데이터 정제 {#lime-hr-dataset-clean}

`.csv` 데이터를 `read_csv()`를 통해 불러와서 변수명과 변수 자료형을 향수 분석에 맞게 조정한다.

```{r lime-dataset}
library(tidyverse)
library(janitor)
library(skimr)

churn_dat <- read_csv("data/WA_Fn-UseC_-Telco-Customer-Churn.csv")

churn_dat <- churn_dat %>% 
  clean_names()

churn_list <- skim_to_list(churn_dat)

churn_df <- churn_dat %>% 
  mutate(churn = factor(churn, levels = c("No", "Yes"))) %>% 
  mutate(senior_citizen = factor(senior_citizen)) %>% 
  mutate(multiple_lines    = ifelse(str_detect(multiple_lines, "No"), "No", "Yes"),
         internet_service  = ifelse(str_detect(internet_service, "No"), "No", "Yes"),
         online_security   = ifelse(str_detect(online_security, "No"), "No", "Yes"),
         online_backup     = ifelse(str_detect(online_backup, "No"), "No", "Yes"),
         device_protection = ifelse(str_detect(device_protection, "No"), "No", "Yes"),
         tech_support      = ifelse(str_detect(tech_support, "No"), "No", "Yes"),
         streaming_tv      = ifelse(str_detect(streaming_tv, "No"), "No", "Yes"),
         streaming_movies  = ifelse(str_detect(streaming_movies, "No"), "No", "Yes")) %>% 
  select(-customer_id) %>% 
  mutate_if(is.character, as.factor) %>% 
  filter(complete.cases(.))
  
```

# 예측모형 생성 {#lime-hr-dataset-turnover-predictive-model}

## 훈련/시험 데이터 생성 {#lime-hr-dataset-feature-split}

`caret` 팩키지를 활용하여 훈련데이터와 검증데이터로 분리한다.

```{r lime-hr-dataset-train-test-split}
library(caret)

index_train <- createDataPartition(churn_df$churn, p = 0.5, list = FALSE)

train_df <- churn_df[index_train, ]
test_df  <- churn_df[-index_train, ]

## 2.2. 모형 개발/검증 데이터셋 준비 ------

cv_folds <- createMultiFolds(train_df$churn, k = 5, times = 3)

cv_ctrl <- trainControl(method = "repeatedcv", number = 5,
                         repeats = 3, 
                         index = cv_folds)


## 2.2. 모형 개발/검증 데이터셋 준비 ------

library(doSNOW)
# 실행시간
start.time <- Sys.time()

cl <- makeCluster(8, type = "SOCK")
registerDoSNOW(cl)


churn_rf  <- train(churn ~ ., data = train_df, 
                   method = "rf",
                   trControl = cv_ctrl, 
                   tuneLength = 15,
                   importance = TRUE)

churn_glm  <- train(churn ~ ., data = train_df, 
                    method = "glm",
                    family="binomial")


stopCluster(cl)
 
total.time <- Sys.time() - start.time
total.time

```

<!-- ## 초모수 설정 {#lime-hr-dataset-predictive-model} -->

<!-- ```{r lime-hr-dataset-variable-selection-vif} -->
<!-- churn_rf$bestTune -->

<!-- varImp(churn_rf, scale = FALSE) -->

<!-- # churn_rf %>% write_rds("data/churn_rf.rds") -->

<!-- churn_rf <- read_rds("data/churn_rf.rds") -->

<!-- ``` -->


# 모형설명 {#lime-hr-dataset-predictive-model-explain}

## 모형 아키텍처 {#lime-hr-dataset-predictive-model-explain-arch}

예측모형을 개발할 경우 가능하면 다른 조건이 동일하다면 단순한 예측모형이 좋다. 블랙박스 예측모형의 성능이 일반화 선형모형과 별차이가 없다면 당연히 일반화 선형모형을 사용하는 것이 최선일 수 있다.
따라서, 가장 먼저 예측모형 아키텍처를 모형성능에 따라 선정하는 과정을 거친다.

```{r lime-hr-ggrandomforests-explain-arch}
library(DALEX)
# 3. DALEX 설정 -----
## 3.1. explainer 사전 설정
prob_fun <- function(object, newdata) { 
    predict(object, newdata=newdata, type="prob")[,2]
}

test_v <- as.numeric(test_df$churn)

## 3.2. explainer 실행
explainer_glm <- DALEX::explain(churn_glm, label = "GLM", 
                                data = test_df[, !(colnames(test_df) %in% c("churn"))], y = test_v,
                                predict_function = prob_fun)

explainer_rf <- DALEX::explain(churn_rf, label = "RF",
                               data = test_df[, !(colnames(test_df) %in% c("churn"))], y = test_v,
                               predict_function = prob_fun)

# 4. 예측 모형 이해와 설명 -----
## 4.1. 모형 성능
mp_glm <- model_performance(explainer_glm)
mp_rf  <- model_performance(explainer_rf)

plot(mp_rf, mp_glm, geom = "boxplot", show_outliers = 3) +
    theme(legend.position = "top")
```


## 중요변수 추출 {#lime-hr-dataset-predictive-model-explain-vip}

예측모형마다 예측성능에 사용된 중요변수가 차이가 있다. 각 모형 아키텍처마다 중요변수를 추출하여 각 예측모형에 공통적으로 선택되고 중요 변수 순위를 식별한다.

```{r lime-hr-ggrandomforests-explain-vip}
## 4.2. 중요 변수 
vi_glm <- variable_importance(explainer_glm, n_sample = -1, type = "raw")
vi_rf  <- variable_importance(explainer_rf,  n_sample = -1, type = "raw")

plot(vi_glm, vi_rf, max_vars = 6)
```

## 반응변수 연관 {#lime-hr-dataset-predictive-model-explain-relation}

추려진 중요변수를 뽑아서 중요변수와 반응변수 사이 연관성을 살펴본다.

```{r lime-hr-ggrandomforests-explain-dependence}
## 4.3. 변수 반응도
pdp_glm <- variable_response(explainer_glm, variable = "tenure", type = "pdp")
pdp_rf  <- variable_response(explainer_rf,  variable = "tenure", type = "pdp")

plot(pdp_glm, pdp_rf)
```


# 예측설명 [^ml-lime] {#lime-hr-dataset-predictive-model-explain-lime}

[^ml-lime]: [Visualizing ML Models with LIME](https://uc-r.github.io/lime)

예측에 기여한 변수와 가중치를 각 관측점별로 식별한다. `plot_explanations()` 함수를 통해서 관측점별로 긍정적인 부정적인 영향을 주는 변수가 어떤 것인지도 시각화를 통해 판별한다.

```{r lime-hr-ggrandomforests-explain-lime}
library(lime)
set.seed(777)
predict_obs <- test_df %>% 
  sample_n(6)

explainer_caret <- lime(train_df, churn_rf, n_bins = 5)

explanation_caret <- explain(
  x = predict_obs, 
  explainer = explainer_caret, 
  n_permutations = 5000,
  dist_fun = "gower",
  kernel_width = .75,
  n_features = 10, 
  feature_select = "highest_weights",
  labels = "Yes")

plot_explanations(explanation_caret)

plot_features(explanation_caret)
```

# 사업 예측설명 {#lime-hr-dataset-predictive-model-explain-biz}

최근에 `mlr` 뿐만 아니라 `caret`에 대한 지원도 시작했다. 
이를 통해서 Lift, Gain 등 예측모형에 대한 사업적인 설명도 한층 탄력을 받게 되었다.

```{r lime-hr-ggrandomforests-explain-lime-biz}
library(modelplotr) # install_github("modelplot/modelplotr")

prepare_scores_and_deciles(datasets=list("train_df","test_df"),
  dataset_labels = list("train data","test data"),
  models = list("churn_glm","churn_rf"),
  model_labels = list("GLM", "Random Forest"),
  target_column="churn")

plotting_scope(select_model_label = 'Random Forest', select_dataset_label = 'test data')

plot_cumgains(highlight_decile = 2)
plot_cumlift(highlight_decile = 2)
plot_response(highlight_decile = 2)
```



