---
layout: page
title: xwMOOC 모형
subtitle: 항공여객 데이터 ARIMA 모형 - `rsample`
date: "`r Sys.Date()`"
author: xwMOOC
output:
  html_document: 
    toc: yes
    toc_float: true
    highlight: tango
    code_folding: show
    number_section: true
    self_contained: true
---

``` {r, include=FALSE}
source("tools/chunk-options.R")
knitr::opts_chunk$set(echo = TRUE, warning=FALSE, message=FALSE, fig.width=12)


```


# 항공여객 시계열 데이터 [^time-series-rsample] {#time-series-airpassenger-rsample}

[^time-series-rsample]: [rsample - Time Series Analysis Example](https://tidymodels.github.io/rsample/articles/Applications/Time_Series.html)

시계열계의 `iris` 붓꽃 데이터인 `AirPassenger` 항공여객 데이터를 훈련/시험 데이터로 분할해보자.
항공여객 데이터는 한시대를 풍미한 박스-젠킨스 ARIMA 모형의 우수성을 증명하는 데이터로 자주 인용되고 있다.
`datasets` 팩키지에 포함된 `ts` 객체 항공여객 데이터(`AirPassengers`)를 
`as_tbl_time()` 함수로 변환시켜 `ggplot`으로 시각화한다.

``` {r time-series-rsample-data}
# 0. 환경설정 -----
# Core Tidyverse
library(tidyverse)
library(glue)
library(forcats)

# Time Series
library(timetk)
library(tidyquant)
library(tibbletime)
library(sweep)

# Visualization
library(cowplot)

# Preprocessing
library(recipes)

# Sampling / Accuracy
library(rsample)
library(yardstick) 

# Modeling
library(forecast)

# 1. 데이터 -----
## 1.1. 데이터 가져오기 ----
ap_ts  <- datasets::AirPassengers %>%
  tk_tbl() %>%
  mutate(index = as_date(index)) %>%
  as_tbl_time(index = index)

ggplot(ap_ts, aes(x=index, y=value)) +
  geom_line()
```

# 시계열 데이터 분할 {#time-series-airpassenger-rsample-split}

시계열 데이터를 훈련/시험 데이터로 분할하는 방법은 상관관계를 유지해야 되다는 측면에서 차이가 난다.
`rolling_origin()` 함수로 시계열 데이터를 훈련/시험 데이터로 준비한다.
그리고, 시계열 데이터 식별할 수 있도록 훈련데이터와 시험데이터 시작 시점을 알 수 있도록 뽑아내서 
티블(tibble)에 추가한다.

``` {r time-series-rsample-data-split}
## 1.2. rsample 교차검증 데이터 ----
periods_train <- 12 * 2
periods_test  <- 12 * 1
skip_span     <- 11

roll_ap_rs <- rolling_origin(
  ap_ts ,
  initial    = periods_train,
  assess     = periods_test,
  cumulative = FALSE,
  skip       = skip_span
)

# 2. 예측모형 구축 -----
## 2.1. 예측모형 훈련/검증 재표본 살펴보기
get_test_date <- function(x) 
  min(assessment(x)$index)

get_train_date <- function(x) 
  min(analysis(x)$index)

test_start_date  <- map(roll_ap_rs$splits, get_test_date)
train_start_date <- map(roll_ap_rs$splits, get_train_date)

roll_ap_rs$train_start_date <- do.call("c", train_start_date)
roll_ap_rs$test_start_date  <- do.call("c", test_start_date)

head(roll_ap_rs)
```

# ARIMA 모형 적합 {#time-series-airpassenger-rsample-arima}

`fit_arima()` ARIMA 함수를 사용해서 각 시계열 훈련데이터에 적합시킨다.
물론 함수형 프로그래밍 `map()` 함수를 사용한다.

``` {r time-series-rsample-data-arima}
## 2.2. 시계열 분석
### ARIMA 모형 적합
fit_arima <- function(x, ...) {
  x %>%
    analysis() %>%
    tk_ts(start = .$index[[1]] %>% zoo::as.yearmon(), 
          freq = 12, 
          silent = TRUE) %>%
    auto.arima(...)
}

roll_ap_rs$arima <- map(roll_ap_rs$splits, fit_arima)

roll_ap_rs$arima[[1]]
```

# ARIMA 모형 내삽/외삽 오차 {#time-series-airpassenger-rsample-arima-error}

ARIMA 모형을 적합시키게 되면 내삽오차(interpolation)와 외삽오차(extrapolation)를 각각 계산하여 
티블에 저장시킨다.

``` {r time-series-rsample-data-arima-error}
### ARIMA 모형 내삽오차(interpolation error)
roll_ap_rs$interpolation <- map_dbl(
  roll_ap_rs$arima,
  function(x) 
    sw_glance(x)[["MAPE"]]
)

summary(roll_ap_rs$interpolation)

### ARIMA 모형 외삽오차(extrapolation error)
get_extrapolate <- function(split, mod) {
  n <- nrow(assessment(split))
  pred_dat <- assessment(split) %>%
    mutate(
      pred = as.vector(forecast(mod, h = n)$mean),
      pct_error = ( value - pred ) / value * 100
    )
  mean(abs(pred_dat$pct_error))
}

roll_ap_rs$extrapolation <- 
  map2_dbl(roll_ap_rs$splits, roll_ap_rs$arima, get_extrapolate)

summary(roll_ap_rs$extrapolation)
```


# 내삽/외삽 오차 시각화 {#time-series-airpassenger-rsample-arima-error-viz}

내삽/외삽 오차를 시각화하여 훈련/검증 각 시계열에 대해서 살펴본다.

``` {r time-series-rsample-data-arima-error-viz}
## 2.3. 시계열 모형 성능 시각화

roll_ap_rs %>%
  select(interpolation, extrapolation, test_start_date) %>%
  as.data.frame %>%
  gather(error, MAPE, -test_start_date) %>%
  ggplot(aes(x = test_start_date, y = MAPE, col = error)) + 
  geom_point() + 
  geom_line() + 
  theme_bw() + 
  theme(legend.position = "top")
```  