---
layout: page
title: xwMOOC 모형
subtitle: 틱택토(Tic-Tac-Toe) - `parsnip`
output:
  html_document: 
    toc: yes
    toc_float: true
    highlight: tango
    code_folding: show
    number_section: true
    self_contained: true
editor_options: 
  chunk_output_type: console
---
 

```{r, include=FALSE}
source("tools/chunk-options.R")

knitr::opts_chunk$set(echo = TRUE, message=FALSE, warning=FALSE,
                      comment="", digits = 3, tidy = FALSE, prompt = TRUE, fig.align = 'center')
```


# 틱택토 게임 데이터 {#tic-tac-toe-game-data}

[tic-tac-toe](https://github.com/datasets/tic-tac-toe) 게임에 대한 결과가 깔끔하게 정리되어 있다.
feature는 9개로 구성되어 있고, 라벨은 `class`로 승리/패배로 구성되어 있다.
전형적인 예측모형 문제로, 9개의 변수로 틱택토 게임 승패를 예측하는 기계학습 모형을 구축하기 적합한 데이터셋이다.

- TL : top left square {x,o,b}
- TM : top middle square {x,o,b}
- TR : top right square {x,o,b}
- ML : middle left square {x,o,b}
- MM : middle middle square {x,o,b}
- MR : middle right square {x,o,b}
- BL : bottom left square {x,o,b}
- BM : bottom middle square {x,o,b}
- BR : bottom right square {x,o,b}
- class : 
    - true: x 승리
    - false: x 패배

```{r tic-tac-toe-game-dataset}
library(tidyverse)

ttt_df <- read_csv("https://raw.githubusercontent.com/datasets/tic-tac-toe/master/data/tic-tac-toe.csv")

DT::datatable(ttt_df)
```


# `parsnip` 예측모형 {#tic-tac-toe-parsnip}

`caret`, `mlr` 이후 새롭게 개발되고 있는 `parsnip` 팩키지를 활용하여 간결하고 담백하게 틱택토 예측모형을 개발해 본다.

```{r ttt-parsnip}
library(parsnip)
library(tidymodels)

# feature 공학
ttt_df <- ttt_df %>% 
  mutate(class = as.factor(class))

# 데이터 분할: 훈련/시험
ttt_split <- initial_split(ttt_df, props = 7/10)

ttt_train <- training(ttt_split)
ttt_test  <- testing(ttt_split)

# 예측모형 적합
ttt_rf <- rand_forest(trees = 1000, mtry = round(sqrt(ncol(ttt_df)-1),0), mode = "classification") %>%
  set_engine("ranger", seed = 63233) %>% 
  fit(class ~ ., data = ttt_train)

# 예측모형 성능평가
ttt_rf_prob  <- predict(ttt_rf, ttt_test, type="prob")
ttt_rf_class <- ifelse(ttt_rf_prob[,2] > .6, TRUE, FALSE) %>% as.factor

caret::confusionMatrix(ttt_rf_class, ttt_test$class)

```




