---
layout: page
title: xwMOOC 모형
subtitle: "고객이탈 - RESTful API 기본기 `plumber`"
author:
    name: xwMOOC
    url: https://www.facebook.com/groups/tidyverse/
    affiliation: Tidyverse Korea
date: "`r Sys.Date()`"
output:
  html_document: 
    toc: yes
    toc_float: true
    highlight: tango
    code_folding: show
    number_section: true
    self_contained: true
editor_options: 
  chunk_output_type: console
---

```{r setup, include=FALSE}
knitr::opts_chunk$set(echo = TRUE, message=FALSE, warning=FALSE,
                      comment="", digits = 3, tidy = FALSE, prompt = FALSE, fig.align = 'center')

```


# 고객이탈 예측모형 [^telco-susan] {#predictive-model-churn}

[^telco-susan]: [Susan Li (Nov 16, 2017 ), "Predict Customer Churn with R", Towards Data Science](https://towardsdatascience.com/predict-customer-churn-with-r-9e62357d47b4)

## 데이터 전처리 {#predictive-model-preprocess}

```{r telco-glm-api}
library(tidyverse)

telco <- read_csv("data/WA_Fn-UseC_-Telco-Customer-Churn.csv")

## 범주형 변수
cat_variables <- names(telco[9:14])

telco_df <- telco %>%
  select(-customerID, -TotalCharges) %>% 
  drop_na() %>% 
  mutate_at(.vars = cat_variables,
            .funs = ~recode_factor(., `No internet service`="No")) %>%
  mutate_at(.vars = "MultipleLines",
            .funs = ~recode_factor(., `No phone service`="No")) %>% 
  mutate(tenure = case_when(tenure >= 0 & tenure <= 12 ~ '0-12 Month',
                            tenure > 12 & tenure <= 24 ~ '12-24 Month',
                            tenure > 24 & tenure <= 48 ~ '24-48 Month',
                            tenure > 48 & tenure <= 60~ '48-60 Month', 
                            tenure > 60 ~'> 60 Month')) %>% 
  mutate(SeniorCitizen = if_else(SeniorCitizen == 0, "No", "Yes")) %>% 
  mutate_if(is.character, as.factor)
  

telco_df %>% 
  sample_n(10) %>% 
  knitr::kable()
```

## GLM 모형 {#predictive-model-logit-glm}

가장 일반적인 방식으로 GLM 모형에 `stepwise` 변수선택 방법으로 최적모형을 구축해보자.

```{r glm-telco-model}
telco_full <- glm(Churn ~ ., 
                family = binomial(link="logit"),
                data = telco_df)

telco_stepwise <- telco_full %>% 
  MASS::stepAIC(trace = FALSE)

print(summary(telco_full))
```


## 변수선택 {#predictive-model-logit-variable}

GLM 모형을 배포하기에 앞서 각 변수별로 고객이탈(Churn)을 예측하는데 가장 높은 정확도를 보이는 변수를 추출한다. 이를 바탕으로 RESTful API로 모형을 배포한다.

```{r glm-telco-model-accuracy}
# 독립변수 벡터
telco_variables <- setdiff(names(telco_df), "Churn")

# Accuracy 계산 함수
calculate_accuracy <- function(basetable, variable) {
  
  one_full <- glm(paste("Churn", variable, sep="~"), 
                  family = binomial(link="logit"),
                  data = basetable)
  
  cutoff_prob <- table(telco_df$Churn)[2] / nrow(telco_df)
  pred_telco <- ifelse(predict(one_full, telco_df, type = "response") > cutoff_prob, "Yes", "No")
  
  conf_matrix <- table(telco_df$Churn, pred_telco)
  
  variable_accuracy <- (conf_matrix[1,1] + conf_matrix[2,2]) / sum(conf_matrix)  
  
  return(variable_accuracy)
}

# 변수별 정확도 계산
telco_accuracy <- vector("numeric", 0)

for(telco_variable in telco_variables) {
  telco_accuracy[telco_variable] <- calculate_accuracy(telco_df, telco_variable)
  # cat(telco_variable, "\n")
}

accuracy_df <- tibble(
  varname = telco_variables,
  accuracy = telco_accuracy
)

accuracy_df %>% 
  arrange(desc(accuracy)) %>% 
  DT::datatable() %>% 
  DT::formatSignif("accuracy", digits=3)
```

## 예측모형 수식도출 {#predictive-model-logit}

`SeniorCitizen` 변수가 가장 높은 예측성을 보이는 변수라 이를 예측모형으로 작성한다.
`glm` 객체로부터 변수를 추출하여 수식을 만들어 낼 수 있다.

```{r calculate-senior-citizen}
prod_glm <- glm(Churn ~ SeniorCitizen, 
                      family = binomial(link="logit"),
                      data = telco_df)

initial_formula <- paste(coef(prod_glm), names(coef(prod_glm)), sep = ' * ', collapse = ' + ')

glm_formula <- str_remove_all(initial_formula, "\\(Intercept\\)") %>% 
  str_remove(., " \\* ")

glm_formula
```

즉, 앞서 산출한 $\beta X_i$를 $\operatorname{logit}(p_i) = \ln \left(\frac{p_i}{1-p_i}\right) = \beta_0 + \beta_1 x_{1,i} + \cdots + \beta_m x_{m,i}$ 관계에 따라 역로짓변환 시켜면 다음과 같이 수식을 전개할 수 있으며 고객이탈확률을 산출할 수 있게 된다.

$$p = \frac{1}{exp(-\beta X_i)} = \frac{1}{exp(1.17439390137758 - 0.83852208506855 * SeniorCitizen)} $$

`SeniorCitizen` 이면 "Yes", 아니면 "No"가 되기 때문에 값은 다음 두가지 이탈확률값을 가지게 된다. 이를 앞서 계산한 `table(telco_df$Churn)[2] / nrow(telco_df)` 즉, `r table(telco_df$Churn)[2] / nrow(telco_df)` 값보다 높으면 이탈, 낮으면 잔존고객으로 정의한다.

```{r calculate-senior-citizen-prob}
1/(1+exp(1.17439390137758 - 0.83852208506855 * 1))
1/(1+exp(1.17439390137758 - 0.83852208506855 * 0))
```

# RESTful API 개발 {#predictive-model-RESTful-API}

앞서 산출한 수학공식을 [고객이탈 - RESTful API 기본기 plumber](https://statkclee.github.io/model/model-cloudera-plumber.html) `/sum_two`와 동일한 로직으로 고객이탈 확률을 계산하는 API로 제작한다.

- http://localhost:8000/churn_probability?senior=Yes
    - [0.2361]
- http://localhost:8000/churn_probability?senior=No
    - [0.4168]

<div class = "row">
  <div class = "col-md-4">
  
**메인호출 함수**

`telco_RESTful.R`는 `telco.R`에서 작성한 서비스를 기동시키는 역할을 수행한다.

```{r calculate-senior-citizen-api-main, eval=FALSE}
library(plumber)
r <- plumb("telco.R")
r$run(port=8000)
```

  </div>
  <div class = "col-md-8">
**RESTful API 서비스**

`/healthcheck`, `/churn_probability` 두가지 서비스를 제공한다.

```{r calculate-senior-citizen-api, eval=FALSE}
# telco.R
library(tidyverse)

#* Echo back the input
#* @param msg The message to echo
#* @get /healthcheck
function(msg=""){
  list(msg = paste0("We are alive!!!"))
}

#* Return Churn Probability and Class
#* @param senior Is Senior Citizen?
#* @get /churn_probability
function(senior){
  senior_val <- ifelse(senior == "Yes", 1, 0)
  1/(1+exp(1.17439390137758 - 0.83852208506855 * senior_val))
}
```

  </div>
</div>

이제 RESTful API를 호출하여 고객이탈확률을 예측하여 보자.

```{r telco-basic}
library(httr)
library(tidyverse)
GET('http://localhost:8000/churn_probability?senior=Yes') %>% 
  content()
GET('http://localhost:8000/churn_probability?senior=No') %>% 
  content()
```

# RESTful API 일반화 {#predictive-model-RESTful-API-gen}

수식을 뽑아낸 방법이 아닌 GLM R 객체를 활용하는 방식으로 RESTful API 제작을 일반화할 수 있다. 이를 위해서 먼저 `deploy_glm.rds` 이름으로 예측모형 객체를 저장시키고 나중에 `plumber`에서 불러오는 방식으로 이를 활용한다.

```{r generalize-restful-api}
telco_api_df <- telco_df %>% 
  select(Churn, SeniorCitizen, MonthlyCharges)

deploy_glm <- glm(Churn ~ SeniorCitizen + MonthlyCharges, 
                      family = binomial(link="logit"),
                      data = telco_api_df)

deploy_glm %>% 
  readr::write_rds("deploy/deploy_glm.rds")

predict(deploy_glm, newdata = telco_api_df %>% sample_n(10), type = "response")
```

`broom` 팩키지를 통해서 중요한 변수명을 추출한다.

```{r generalize-restful-api-broom}
broom::tidy(deploy_glm)
```

마지막으로 RESTful API 개발에 앞서 `test_api_df` 를 만들어 혹시라도 모를 버그를 사전에 방지한다.

```{r generalize-restful-api-test}
test_api_df <- tibble(SeniorCitizen = "Yes",
                      MonthlyCharges = 19.2)

predict(deploy_glm, newdata = test_api_df, type = "response")
```


## 서비스 추가 {#predictive-model-RESTful-API-add}

<div class = "row">
  <div class = "col-md-4">
  
**메인호출 함수**

`telco_RESTful.R`는 `telco.R`에서 작성한 서비스를 기동시키는 역할을 수행한다.

```{r calculate-api-main, eval=FALSE}
library(plumber)
r <- plumb("telco.R")
r$run(port=8000)
```

  </div>
  <div class = "col-md-8">
**RESTful API 서비스**

`/healthcheck`, `/churn_probability` 두가지 서비스외 추가로 예측모형 객체 `prod_glm`을 직접 사용해서 예측모형을 개발한다.

```{r calculate-api-internet, eval=FALSE}
# telco.R
library(tidyverse)

deploy_glm <- 
  read_rds("deploy/deploy_glm.rds")

#* Echo back the input
#* @param msg The message to echo
#* @get /healthcheck
function(msg=""){
  list(msg = paste0("We are alive!!!"))
}

#* Return Churn Probability and Class
#* @param senior Is Senior Citizen?
#* @get /churn_probability
function(senior){
  senior_val <- ifelse(senior == "Yes", 1, 0)
  1/(1+exp(1.17439390137758 - 0.83852208506855 * senior_val))
}

#* Return Churn Probability and Class
#* @param senior Is Senior Citizen?
#* @param charge Monthly Charges?
#* @get /predict_churn
function(senior, charge){
  test_api_df <- tibble(SeniorCitizen = senior,
                        MonthlyCharges = as.numeric(charge))
  
  predict(deploy_glm, newdata = test_api_df, type = "response")
}
```

  </div>
</div>


이제 RESTful API를 직접 호출하여 고객이탈확률을 좀더 정교하게 계산하여 보자.

```{r telco-basic-model}
GET('http://localhost:8000/predict_churn?senior=Yes&charge=18.1') %>% 
  content()
GET('http://localhost:8000/predict_churn?senior=Yes&charge=38.1') %>% 
  content()
GET('http://localhost:8000/predict_churn?senior=No&charge=25.1') %>% 
  content()
GET('http://localhost:8000/predict_churn?senior=No&charge=29.1') %>% 
  content()
```

