---
layout: page
title: xwMOOC 모형
subtitle: 회귀모형 - `purrr` + `trelliscopejs`
date: "`r Sys.Date()`"
author: xwMOOC
output:
  html_document: 
    toc: yes
    toc_float: true
    highlight: tango
    code_folding: show
    number_section: true
    self_contained: false
    lib_dir: gapminder
---

``` {r, include=FALSE}
source("tools/chunk-options.R")
knitr::opts_chunk$set(echo = TRUE, warning=FALSE, message=FALSE, fig.width=12)


```


# 기대수명 데이터 {#model-reg-viz-data}

`gapminder` 데이터를 가지고 회귀모형을 구축하고 모형을 활용하여 종속변수(기대수명, `lifeExp`)가 늘어나지 못한 국가를 뽑아내고 이를 시각적으로 확인해보자.

```{r model-reg-viz-gapminder}

# 0. 환경설정 -----
# 데이터
library(gapminder)

# Tidyverse
library(tidyverse)

# 시각화
library(cowplot)
library(trelliscopejs)
library(rbokeh)

# 모형
library(broom)

# 1. 데이터 -----
gapminder
```

# 기대수명 회귀분석 {#model-reg-viz-model}

대륙과 국가를 그룹으로 잡아 회귀분석을 각각에 대해서 돌리고 나서,
모형 결과값을 데이터와 모형이 함께 위치하도록 티블(tibble)에 저장시켜 놓은다.
그리고 나서, 주요한 회귀모형 성능지표인 결정계수($R^2$)를 기준으로 정렬시킨다.

```{r model-reg-viz-gapminder-reg}
# 2. 모형 -----
country_model <- function(df)
  lm(lifeExp ~ year, data=df)

by_country <- gapminder %>% 
  group_by(country, continent) %>% 
  nest() %>% 
  mutate(model = map(data, country_model),
         model_glance = map(model, glance),
         rsquare = map_dbl(model_glance, ~.$r.squared))

by_country %>% 
  arrange(-rsquare)
```


# 기대수명 회귀모형 시각화 {#model-reg-viz-model-trelliscope}


## 단일 국가 회귀시각화 {#model-reg-viz-model-trelliscope-single}

`rbokeh` 기능을 활용하도록 `figure()` 함수에 `ly_points`, `ly_abline` 을 파이프 연산자로 연결하여 
데이터와 앞서 구현한 회귀모형을 함께 넣어 시각화하는 함수를 작성하고 
정상적인 반영여부를 확인한다. 

```{r model-reg-viz-gapminder-reg-viz-single}
# 3. 시각화 -----
country_plot <- function(data, model) {
  figure(xlim = c(1948, 2011), ylim=c(10,95), tools = NULL) %>% 
    ly_points(year, lifeExp, data=data, hover=data) %>% 
    ly_abline(model)
}

## 3.1. 단일 그래프
country_plot(by_country$data[[1]], by_country$model[[1]])
```

## 전체 국가 회귀시각화 {#model-reg-viz-model-trelliscope-many}

`trelliscopejs` 팩키지를 활용하여 나머지 모든 국가의 회귀분석결과를 시각화한다.
시간이 지남에 따라 기대수명이 늘어나지 못하는 나라를 중심으로 시각화한다.

```{r model-reg-viz-gapminder-reg-viz-many}
## 3.2. trelliscope 그래프
by_country <- by_country %>% 
  mutate(plot = map2_plot(data, model, country_plot)) %>% 
  arrange(rsquare)

by_country %>% 
  trelliscope(name = "by_country_lm", nrow=2, ncol=4, path="gapminder")
```
