---
layout: page
title: "xwMOOC 모형 - `tidymodels`"
subtitle: "펭귄 성별예측모형: `tidymodels`"
author:
  name: "[Tidyverse Korea](https://www.facebook.com/groups/tidyverse/)"
  url: https://www.facebook.com/groups/tidyverse/
  affiliation: Tidyverse Korea
  affiliation_url: https://www.facebook.com/groups/tidyverse/
date: "`r Sys.Date()`"
output:
  html_document: 
    include:
      after_body: footer.html
      before_body: header.html
    theme: journal
    toc: yes
    toc_depth: 2
    toc_float: true
    highlight: tango
    code_folding: show
    number_section: true
    self_contained: true
bibliography: ../bibliography.bib
csl: biomed-central.csl
urlcolor: blue
linkcolor: bluee
editor_options: 
  chunk_output_type: console
---

``` {r, include=FALSE}
# source("tools/chunk-options.R")
knitr::opts_chunk$set(echo = TRUE, warning=FALSE, message=FALSE,
                    comment="", digits = 3, tidy = FALSE, prompt = FALSE, fig.align = 'center')

library(here)
```


# 펭귄 데이터셋 [^penguins-dataset] {#penguins-dataset}

[^penguins-dataset]: [Tidyverse Korea (2020-06-21), "펭귄 vs 붓꽃 데이터"](https://statkclee.github.io/data-science/ds-iris-penguin.html)

데이터 과학의 기본 데이터셋으로 인정받던 붓꽃(Iris) 데이터가 이제는 자리를 펭귄 데이터셋에게 자리를 물려주는 듯 싶다. 기초 통계학, 시각화 뿐만 아니라 `tidymodels`에도 이를 기본 데이터셋으로 활용하는 사례가 심심치 않게 보여주고 있다. 이런 추세는 최근 [TidyTuesday](https://github.com/rfordatascience/tidytuesday) 2020년 31번째 데이터셋(2020-07-28)으로 **팔머 팽귄(Palmer Penguins)**으로 당첨되면서 Iris 데이터를 대체하는 것은 기정사실화 된 듯 싶다.

```{r penguins}
library(tidyverse)
tuesdata <- tidytuesdayR::tt_load('2020-07-28')

penguin <- tuesdata$penguins

penguin
```


# 데이터 전처리 {#preprocessing-dataset}

나름 잘 정리되어 있어 결측값만 처리하고 연도와 펭귄이 거주하고 있는 섬만 제거한다.

```{r penguins-preprocessing}
penguin_df <- penguin %>%
  filter(!is.na(sex)) %>%
  select(-year, -island)
```


# 성별예측 모형 {#predict-sex}

펭귄 데이터셋에서 성별(`sex`)을 예측하는 모형을 구축해본다.

## 훈련/교차검증/시험 데이터셋 {#predict-sex-split}

`initial_split()` 함수로 훈련/시험 데이터셋으로 나누고, `vfold_cv()`함수를 사용해서 hyper parameter 튜닝 등을 통한 최적 모형 선정을 위해서 교차검증 데이터셋을 준비한다.

```{r predict-sex}
library(tidymodels)

penguin_split <- initial_split(penguin_df, prop = 0.8, strata = sex)
penguin_train <- training(penguin_split)
penguin_test <- testing(penguin_split)

penguin_vfold <- vfold_cv(penguin_train, v =10, repeats = 1) 
```

## 모형 작업흐름 {#predict-sex-model-workflow}

먼저 `workflow()`를 설정한다. 다양한 모형조합을 작업흐름에 맞춰 유연하고 수월히 최적 모형 구축을 할 수 있다.

```{r predict-sex-model-workflow}
penguin_wf <- workflow() %>%
  add_formula(sex ~ .)
```

## 모형 아키텍처 {#predict-sex-model-architecture}

```{r predict-sex-model-architecture}
glm_spec <- logistic_reg() %>%
  set_engine("glm")

rf_spec <- rand_forest() %>%
  set_mode("classification") %>%
  set_engine("ranger")
```

## 모형 적합(fit) {#predict-sex-model-fit}

```{r predict-sex-model-fit}
penguin_wf  %>% 
  add_model(glm_spec)
```
