---
layout: page
title: "xwMOOC 모형 - `tidymodels`"
subtitle: "`purrr` - 많은 모형(many models)"
author:
    name: xwMOOC
    url: https://www.facebook.com/groups/tidyverse/
    affiliation: Tidyverse Korea
date: "`r Sys.Date()`"
output:
  html_document: 
    toc: yes
    toc_float: true
    highlight: tango
    code_folding: show
    number_section: true
    self_contained: true
editor_options: 
  chunk_output_type: console
---
 
``` {r, include=FALSE}
# source("tools/chunk-options.R")

knitr::opts_chunk$set(echo = TRUE, message=FALSE, warning=FALSE,
                      comment="", digits = 3, tidy = FALSE, prompt = FALSE, fig.align = 'center')
```

# `gapminder` 회귀모형 [^many-models] {#purrr-many-models}

[^many-models]: [DAN OVANDO(FEBRUARY 20, 2018), "DATA WRANGLING AND MODEL FITTING USING PURRR"](https://www.weirdfishes.blog/blog/practical-purrr/)

`purrr` 팩키지를 활용하여 원본 모형 데이터와 모형을 하나의 데이터프레임(`tibble`)에 담을 수가 있다.
즉, 6가지 서로 다른 회귀모형을 일괄적으로 적합시키고 가장 AIC 값이 적은 회귀모형을 선택하는 코드를 다음과 같이 작성한다.

1. `reg_models`: 다양한 회귀모형을 정의한다.
1. `mutate(map())`: 정의한 회귀모형 각각을 적합시키고 모형성능 지표를 추출한다.
1. AIC 기준으로 가장 낮은 모형을 선정한다.

```{r gapminder-reg}
library(tidyverse)
library(gapminder)

## 데이터셋 준비 -----
gapminder <- gapminder %>%
  set_names(colnames(.) %>% tolower())

## 다양한 회귀모형 -----
reg_models <- list(
  `01_pop` = 'lifeexp ~ pop',
  `02_gdppercap` = 'lifeexp ~ gdppercap',
  `03_simple` = 'lifeexp ~ pop + gdppercap',
  `04_medium` = 'lifeexp ~ pop + gdppercap + continent + year',
  `05_more`   = 'lifeexp ~ pop + gdppercap + country + year',
  `06_full`   = 'lifeexp ~ pop + gdppercap + year*country')

model_tbl <- data_frame(reg_formula = reg_models) %>%
  mutate(model_name = names(reg_formula)) %>% 
  select(model_name, reg_formula) %>% 
  mutate(reg_formula = map(reg_formula, as.formula))

model_tbl

## 회귀모형 적합 및 모형 성능 지표 -----
model_tbl <- model_tbl %>%
  mutate(fit = map(reg_formula, ~lm(., data = gapminder), gapminder = gapminder)) %>% 
  mutate(model_glance = map(fit, broom::glance),
         rsquare      = map_dbl(model_glance, ~.$r.squared),
         AIC          = map_dbl(model_glance, ~.$AIC)) %>% 
  arrange(AIC)

model_tbl
```

# 교차검증 `CV` {#cv-reg-model}

데이터를 10조각내서 교차검정을 통해 RMSE가 가장 작은 회귀모형이 어떤 것인지 살펴보자.
`cross_df()` 함수로 교차검증 `splits` 데이터와 모형을 준비한다.
다음으로 `analysis()` 함수로 교차검증 데이터에 대해서 회귀모형 각각을 적합시키고,
`assessment()` 함수로 적합시킨 모형에 대해 모형성능을 살펴본다.
마지막으로 RMSE 회귀모형 성능지표를 통해 모형선택을 한다.

```{r gapminder-cv-reg}
## 교차검정 -----
valid_tbl <- gapminder %>%
  rsample::vfold_cv(10)

cv_tbl <- list(test_training = list(valid_tbl), 
               model_name = model_tbl$model_name)  
  
cv_tbl <- cross_df(cv_tbl) %>%
  unnest(.id = "model_number") %>% 
  left_join(model_tbl %>% select(model_name, reg_formula), by = "model_name")

cv_tbl

## 교차검정 analysis, assessment -----
cv_fit_tbl <- cv_tbl %>%
  mutate(fit = map2(reg_formula, splits, ~lm(.x, data = rsample::analysis(.y)))) %>%
  mutate(RMSE = map2_dbl(fit, splits, ~modelr::rmse(.x, rsample::assessment(.y))))

cv_fit_tbl

## 시각화 -----
cv_fit_tbl %>%
  ggplot(aes(RMSE, fill = model_name)) +
  geom_density(alpha = 0.75) +
  labs(x = "RMSE", title = "gapminder 회귀모형별 교차검정 분포")
```


# 병렬처리 - `furrr` {#cv-reg-model-furrr}

`parallel::detectCores()`을 통해 전체 코어 숫자를 확인하고 이를 병렬처리를 통해 교차검증에 따른 시간을 대폭 절감시킨다. 이를 위해서 `future` 팩키지를 사용하고 절약되는 시간을 측정하기 위해서 `tictoc` 팩키지를 동원한다.



```{r gapminder-cv-reg-furrr}
library(furrr)
library(tictoc)

plan(multiprocess(workers = parallel::detectCores()-1))
```


<div class = "row">
  <div class = "col-md-6">
**`purrr` 순차처리**

```{r gapminder-cv-reg-furrr-purrr}
## purrr 순차처리 -----
tic()

cv_fit_tbl <- cv_tbl %>%
  mutate(fit = map2(reg_formula, splits, ~lm(.x, data = rsample::analysis(.y))))

toc()
```

  </div>
  <div class = "col-md-6">
**`furrr` 병렬처리**

```{r gapminder-cv-reg-furrr-furrr}
## furrr 병렬처리 ----
tic()

cv_fit_tbl <- cv_tbl %>%
  mutate(fit = future_map2(reg_formula, splits, ~lm(.x, data = rsample::analysis(.y)), .progress=TRUE)) 

toc()
```
  </div>
</div>

**`furrr` 병렬처리**

