---
layout: page
title: "xwMOOC 모형 - `tidymodels`"
subtitle: "펭귄 성별예측모형: `tidymodels` - MDP / DALEX"
author:
  name: "[Tidyverse Korea](https://www.facebook.com/groups/tidyverse/)"
  url: https://www.facebook.com/groups/tidyverse/
  affiliation: Tidyverse Korea
  affiliation_url: https://www.facebook.com/groups/tidyverse/
date: "`r Sys.Date()`"
output:
  html_document: 
    include:
      after_body: footer.html
      before_body: header.html
    theme: journal
    toc: yes
    toc_depth: 2
    toc_float: true
    highlight: tango
    code_folding: show
    number_section: true
    self_contained: true
bibliography: bibliography_model.bib
csl: biomed-central.csl
urlcolor: blue
linkcolor: bluee
editor_options: 
  chunk_output_type: console
---

``` {r, include=FALSE}
# source("tools/chunk-options.R")
knitr::opts_chunk$set(echo = TRUE, warning=FALSE, message=FALSE,
                    comment="", digits = 3, tidy = FALSE, prompt = FALSE, fig.align = 'center')
```


# 설명가능한 AI 환경설정 {#explainable-AI}


## DALEX 환경설정  {#explainable-AI-packages}

```{r load-packages}
library(tidyverse)
library(tidymodels)
library(DALEX)
library(modelStudio)
```


## `workflow` 예측모형 {#explainable-AI-packages}

`workflow` 객체를 `explainer` 객체로 변환할 때 다음 오류로 윈도우에서는 동작이 제대로 되지 않고 있다.

> Error in UseMethod("explain") : <br>
>   no applicable method for 'explain' applied to an object of class "workflow"

```{r penguin-workflow, eval = FALSE}
# 데이터 가져오기
tuesdata <- tidytuesdayR::tt_load('2020-07-28')

# Basetable 준비
penguin_df <- tuesdata$penguins %>% 
  filter(!is.na(sex)) %>%
  select(-year, -island) %>% 
  mutate_if(is.character, as.factor)

# 모형적합
glm_spec <- logistic_reg() %>%
  set_mode("classification") %>% 
  set_engine("glm") 

penguin_wf <- workflow() %>%
  add_formula(sex ~ .) %>% 
  add_model(glm_spec)

penguin_fit <- fit(penguin_wf, penguin_df)

# 모형 설명

explainer <- explain(penguin_fit,
                     data = penguin_df,
                     y = penguin_df$sex,
                     label = "Penguin GLM")

modelStudio(explainer)
```


## 예측모형 가져오기 {#explainable-AI-model}

먼저 펭귄 성별 예측모형을 가져와서 정상 동작여부를 파악한다. 헬로우 월드를 던져본다. 맥에서는 잘됐는데 윈도우에서는 안된다.

```{r read-predictive-model}
penguin_predictvie_model <- read_rds("data/penguin_predictvie_model.rds")

obs_df <- tibble("species" = "Adelie",
                  "bill_length_mm" =  39.1,
                  "bill_depth_mm" =  18.7,
                  "flipper_length_mm" =  181,
                  "body_mass_g" = 3750)

predict(penguin_predictvie_model, obs_df)
```

## `parsnip` 예측모형 {#parsnip-penguin-predictive-model}

```{r penguin-workflow-vanilla}
# 데이터 가져오기
tuesdata <- tidytuesdayR::tt_load('2020-07-28')

# Basetable 준비
penguin_df <- tuesdata$penguins %>% 
  filter(!is.na(sex)) %>%
  select(-year, -island) %>% 
  mutate_if(is.character, as.factor)

# 모형적합

penguin_fit <- logistic_reg() %>%
  set_mode("classification") %>% 
  set_engine("glm") %>% 
  fit(sex ~ ., data = penguin_df)

# 모형 설명

custom_predict <- function(object, newdata) {
  pred <- predict(object, newdata)
  response <- pred$.pred
  return(response)
}

explainer <- DALEX::explain(penguin_fit,
                            data = penguin_df,
                            y = penguin_df$sex,
                            label = "Penguin GLM",
                            predict_function = custom_predict)

modelStudio(explainer)
```
