---
layout: page
title: "xwMOOC 모형 - `tidymodels`"
subtitle: "`parsnip` + `tidytext` + `textrecipes`"
author:
    name: xwMOOC
    url: https://www.facebook.com/groups/tidyverse/
    affiliation: Tidyverse Korea
date: "`r Sys.Date()`"
output:
  html_document: 
    toc: yes
    toc_float: true
    highlight: tango
    code_folding: show
    number_section: true
    self_contained: true
editor_options: 
  chunk_output_type: console
---
 
``` {r, include=FALSE}
# source("tools/chunk-options.R")

knitr::opts_chunk$set(echo = TRUE, message=FALSE, warning=FALSE,
                      comment="", digits = 3, tidy = FALSE, prompt = FALSE, fig.align = 'center')
```

# 텍스트 저자 분류 [^tidymodels-text-classification] [^text-tidymodels] {#tidymodels-text-classification}

[^tidymodels-text-classification]: [EMIL HVITFELDT, "Authorship classification with tidymodels and textrecipes"](https://www.hvitfeldt.me/blog/authorship-classification-with-tidymodels-and-textrecipes/)

[^text-tidymodels]: [EMIL HVITFELDT, "Text Classification with Tidymodels"](https://www.hvitfeldt.me/blog/text-classification-with-tidymodels/)

고전작가 중 제인 오스틴 '오만과 편견'과 유사한 길이를 갖는 코난 도일의 '셜록 홈즈의 모험'을 구텐베르그 웹사이트에서 가져와서 작가를 판별하는 예측모형을 구축해본다.

<style>
div.blue { background-color:#e6f0ff; border-radius: 5px; padding: 10px;}
</style>
<div class = "blue">

**[한국인이 가장 사랑하는 세계적인 작가는? - 현존 작가 베르나르 베르베르, 고전작가 생텍쥐페리](http://www.econovill.com/news/articleView.html?idxno=219074)**

'불멸의 고전 작가' 투표에서는 '어린 왕자'의 앙투안 드 생텍쥐페리가 5513표(7%)를 얻어 최고의 영예를 안았다. '셜록 홈즈' 시리즈의 아서 코난 도일은 4366표(5.6%)로 2위, '레 미제라블'의 빅토르 위고는 4266표(5.4%)로 3위를 차지했다. 이어 헤르만 헤세가 5.4%로 4위에 올랐고, 윌리엄 셰익스피어(5.3%), 어니스트 헤밍웨이(5.1%), 제인 오스틴(4.7%), 조지 오웰(3.9%) 등이 5~8위로 뒤를 이었다. 

</div>

## 데이터 가져오기 {#tidymodels-text-data}

구텐베르그에 모든 고전 영문소설이 공개된 것은 아니다. 따라서 몇분정도 유명한 서양작가의 소설을 찾아 코난 도일과 제인 오스틴의 소설을 대표로 다운로드 받아 이를 분류하는 모형을 개발해 본다.

```{r gutenberg-dataset}
library(tidyverse)
library(tidymodels)
library(tidytext)

## 텍스트 데이터
library(gutenbergr)

titles <- c(
  "Pride and Prejudice",
  "The Adventures of Sherlock Holmes")

books <- gutenberg_works(title %in% titles) %>%
  gutenberg_download(meta_fields = "title") %>%
  mutate(title = as.factor(title)) %>%
  select(-gutenberg_id)

books %>% 
  count(title)
```

## 훈련/시험 데이터 쪼개기 {#tidytext-split}

`rsample` 팩키지 `initial_split()` 함수로 훈련/시험 데이터를 7:3으로 쪼갠다.

```{r tidytext-preprocessing}
books_split <- initial_split(books, 
                             strata = "title", 
                             p = 0.70)

train_df <- training(books_split)
test_df <- testing(books_split)
```

## 피처 공학(feature engineering) {#tidytext-feature-engineering}

`textrecipes` 팩키지를 사용하여 텍스트에 대한 전처리 작업을 수행하여 피처 공학을 통해 `basetable`을 제작한다.
[`textrecipes`](https://github.com/tidymodels/textrecipes)는 토큰화, 불용어 제거 등이 포함된다.

```{r tidytext-fe}
library(textrecipes)

book_rec <- recipe(title ~ ., data = train_df) %>%
  step_filter(text != "") %>%
  step_tokenize(text) %>%
  step_stopwords(text, keep = TRUE) %>%
  step_untokenize(text) %>%
  step_tokenize(text, token = "ngrams", options = list(n = 3, n_min = 1)) %>%
  step_tokenfilter(text, min_times = 10) %>%
  step_tf(text) %>%
  prep(training = train_df)

book_rec

book_train_baked <- juice(book_rec)
book_test_baked  <- bake(book_rec, test_df)
```


## 모형 적합 {#tidytext-fit}

`XGBoost` 예측모형을 저작 분류문제를 해결하는데 사용한다.

```{r tidytext-fit}
title_xgb <- boost_tree(
    mode = "classification",
    learn_rate = 0.1,
    tree_depth = 5,
    sample_size = 1) %>%
  set_engine("xgboost") %>%
  fit(title ~ ., data = book_train_baked)
```


## 모형 평가 {#tidytext-evaluate}

`XGBoost` 예측모형을 활용하여 시험 데이터에 대한 예측값과 확률을 계산한다.

```{r tidytext-evaluate}
book_pred_df <- book_test_baked %>%
  select(title) %>%
  bind_cols(
    book_class = predict(title_xgb, new_data=book_test_baked),
    book_prop  = predict(title_xgb, new_data=book_test_baked, type="prob")
  )

book_pred_df %>% 
  sample_n(100) %>% 
  DT::datatable()
```

예측모형 성능에 대한 주요 측도를 뽑아본다.

```{r tidytext-performance-metrics}
book_pred_df %>%
  conf_mat(title, .pred_class ) %>%
  summary() %>% 
  select(-.estimator) %>%
  filter(.metric %in% c("accuracy", "precision", "recall", "f_meas")) 
```

`roc_curve()`와 `autoplot()`을 쭉 연결시켜 시각화를 빠르게 수행한다.

```{r tidytext-roc-curve-fit}
book_pred_df %>% 
  roc_curve(title, `.pred_Pride and Prejudice`) %>%
  autoplot()
```

