---
layout: page
title: "xwMOOC 모형 - `tidymodels`"
subtitle: "펭귄 성별예측모형: `tidymodels` - RESTful API"
author:
  name: "[Tidyverse Korea](https://www.facebook.com/groups/tidyverse/)"
  url: https://www.facebook.com/groups/tidyverse/
  affiliation: Tidyverse Korea
  affiliation_url: https://www.facebook.com/groups/tidyverse/
date: "`r Sys.Date()`"
output:
  html_document: 
    include:
      after_body: footer.html
      before_body: header.html
    theme: journal
    toc: yes
    toc_depth: 2
    toc_float: true
    highlight: tango
    code_folding: show
    number_section: true
    self_contained: true
bibliography: ../bibliography.bib
csl: biomed-central.csl
urlcolor: blue
linkcolor: bluee
editor_options: 
  chunk_output_type: console
---

``` {r, include=FALSE}
# source("tools/chunk-options.R")
knitr::opts_chunk$set(echo = TRUE, warning=FALSE, message=FALSE,
                    comment="", digits = 3, tidy = FALSE, prompt = FALSE, fig.align = 'center')
```


# 예측모형 Hello World! {#load-predictive-model}

예측모형을 가져와서 다음 후속 업무에 제대로 사용될 수 있는지 파악해보자. `.rds` 확장자를 갖는 파일에 예측모형을 바이너리로 배포한다. 이것을 `plumber`를 사용해서 RESTful API로 감싸 배포하는 방법을 살펴보자. [Josiah Parry (2019-09-12), "Intro to Tidy modeling", GitHub](https://josiahparry.com/post/2019-09-12-intro-tidymodels/)도 유사한 사례로 볼 수 있다.

```{r load-predictive-model}
library(tidyverse)
library(tidymodels)
# penguin_predictvie_model <- fit(lasso_spec_final, data = penguin_df)
# write_rds(penguin_predictvie_model, "data/penguin_predictvie_model.rds")
penguin_predictvie_model <- read_rds("data/penguin_predictvie_model.rds")

obs_df <- tibble("species" = "Adelie",
                  "bill_length_mm" =  39.1,
                  "bill_depth_mm" =  18.7,
                  "flipper_length_mm" =  181,
                  "body_mass_g" = 3750)

predict(penguin_predictvie_model, obs_df)
predict(penguin_predictvie_model, obs_df, type = "prob")
```


# Plumber RESTful API {#plumber-RESTful-API}

[배관공(plumber)](https://www.rplumber.io/articles/introduction.html)를 사용해서 수월하게 `tidymodels` 예측모형을 RESTful API로 변환시킬 수 있다. `tidy odels` 이전 RESTful API 사용에 대한 내용은 [R 병렬 프로그래밍 - RESTful API](https://statkclee.github.io/parallel-r/)부분을 참고한다.

## 펭귄 한마리 {#plumber-RESTful-API-one-penguin}

먼저 `jsonlite` 팩키지 `toJSON()` 함수를 사용해서 펭귄 한마리를 만들어보자.


``` {r one-penguin}
jsonlite::toJSON(obs_df)
```

`.json` 파일 확장자를 갖는 파일로 데이터프레임에서 펭귄 한마리를 추출해서 저장시킨다.

```{bash json-data}
Rscript -e "library(palmerpenguins); data(penguins); jsonlite::toJSON(penguins[1,])" > data/penguin_one.json
```

## `predict` API 명세 {#plumber-RESTful-API-one-penguin-predict}

`api.R` 파일에 다양한 API를 명세하는데 `predict/` API를 준비하여 명세한다.

```{r api-return-example}
#* Perform a prediction by submitting in the body of a POST request
#* @post /predict 

get_prediction <- function(req) {
    example <- req$postBody
    parsed_example <- jsonlite::fromJSON(example)

    penguin_predictvie_model <- readr::read_rds("data/penguin_predictvie_model.rds")
    prediction <- predict(penguin_predictvie_model, new_data = parsed_example)
    probability <- predict(penguin_predictvie_model, new_data = parsed_example, type = "prob")

    return(dplyr::bind_cols(prediction, probability) %>% 
             bind_cols(parsed_example))
}
```

## API 실행 파일 {#plumber-RESTful-API-one-penguin-run}

`run.R` 파일을 실행시켜 RESTful API를 웹서비스로 띄워 펭귄 정보를 넘기면 성별 여부를 판정하고 관련 정보를 반환시키게 작성한다.

```{r api-return-execute, eval = FALSE}
r <- plumber::plumb(here::here("penguin/api.R"))
r$run(port = 8000)
```

## 실행 결과 {#plumber-RESTful-API-one-penguin-example}

RESTful API `predict/`를 띄운 상태에서 `.json` 파일을 던져 결과를 실행시킨다.

```{bash one-penguin-execution}
curl localhost:8000/predict --header "Content-Type: application/json"   --request POST   --data @data/penguin_one.json
```


